Muhammad Roynaldi

Rembang, Jawa Tengah, 59262 | +6282136555631 | royaldi567@gmail.com | LinkedIn: www.linkedin.com/in/muhammad-roynaldi | github: https://github.com/muhammadroynaldi

SUMMARY

Seorang Mahasiswa aktif jurusan Teknik Informatika yang merupakan alumni dari SMK Umar Fatah Rembang jurusan Teknik Komputer dan Jaringan. Dengan pengalaman magang selama 6 bulan sebagai Network Engineering dan bekerja selama 1 tahun sebagai Production Welding. Keahlian saya meliputi Bahasa pemrograman HTML&CSS, C++, Java, PHP, dan Microsoft office. Berminat dalam menjalani karir berkelanjutan sesuai keahlian saya yaitu menjadi seorang programmer atau web developer bagi perusahaan guna meningkatkan kualitas sehingga dapat berguna bagi banyak masyarakat.

EDUCATION

SMK Umar Fatah Rembang 2016-2019

Teknik Komputer dan Jaringan – Nilai Akhir : 89

Universitas Dian Nuswantoro 2021-Sekarang

S1-Teknik Informatika (Semester 5) – GPA: 3.98

PROFESSIONAL EXPERIENCES

PT Aruka Bina Caraka

Network Engineering | Intern

April 2018 – Agustus 2018

- Melakukan setting ip addres dan mengunjungi setiap client untuk pengecekan jaringan wifi setiap seminggu
 3-4 kali.
- Komunikasi dengan client secara langsung saat terjadi trouble jaringan internet/wifi ditempat client.
- Meningkatkan citra perusahaan terhadap client rate 2% ke 5%
- Bekerja sama degan team saat menghadapi tantangan yang harus segera di selesaikan agar success dalam menjalin hubungan dengan mitra atau client baru

PT Astra Honda Motor

Production | Contract

Mei 2019 – Mei 2023

- Mempersiapkan pengecekan unit robot las apakah sudah layak untuk proses produksi atau belum.
- Pengecekan bahan untuk las yang ada didalam mesin robot las nya.
- Melakukan proses produksi rangka motor dengan menerapkan satu persatu rangka motor yang disusun untuk disambungkan menggunakan robot las nya.
- Pembersihan bagian dalam robot las dan check trouble shouting apakah ada masalah pada cara robot mengelas rangka motor dikarenakan setiap pergantian shift harus selalu dicek.

ORGANIZATION EXPERIENCE

HMTI(Himpunan Mahasiswa Teknik Informatika)

Anggota

2021 - 2022

- Menjadi panitia IT Competition antar SMA/SMK/MA dan Mahasiswa tingkat Nasional.
- Mengirim email/wa ke berbagai SMA/SMK/MA se-Jawa Tengah.
- Mengawasi alur jalannya kompetisi yang dijalankan.

COURSE & CERTIFICATION

 Belajar Dasar Manajemen Proyek course by decoding Indonesia 	2023
 Pelajaran Pengembangan Web(Node.js) course by progate 	2021
Kickstart Fullstack Web Development Journey course by Rakamin Academy	2023

SKILLS & TOOLS

- Microsoft Office
- Visual Studio Code
- Google Workspace, dll
- Git/Github
- Bahasa Pemrograman: HTML&CSS, Java, C++, Python, dan PHP.
- Fotografi
- Bahasa Inggris semi aktif

- Analisis
- Komunikasi
- Kerja Sama Tim
- Kolaborasi dan Kreativitas
- Pemecahan masalah
- Bersosialisasi dengan baik